臺灣屏東地方法院交通事件裁定　　　　 100年度交聲字第60號
原處分機關　交通部公路總局高雄區監理所屏東監理站
異　議　人
即受處分人　黃宗智
上列受處分人因違反道路交通管理處罰條例事件，對於交通部公
路總局高雄區監理所屏東監理站於民國100 年1 月19日所為之處
分（原處分案號：屏監違字第裁82-BGA011515號），聲明異議，
本院裁定如下：
    主  文
異議駁回。
    理  由
一、原處分意旨略以：異議人即受處分人黃宗智駕駛車號D7-123
    7 號自用一般小客車，於民國99年10月19日15時17分許，因
    違反道路交通安全規則，在禁止臨時停車處所停車，原處分
    機關即交通部公路總局高雄區監理所屏東監理站認異議人上
    開情形，違反道路交通管理處罰條例第56條第1 項第1 款、
    第85條第1 項之規定，裁處繳納罰款新臺幣900 元（罰款已
    繳納）等語。
二、聲明異議意旨詳如附件聲明異議狀所載。
三、按設有禁止臨時停車標誌、標線處所不得臨時停車；又禁止
    臨時停車處所不得停車，停車時應依車輛順行方向緊靠道路
    右側，其右側前後輪胎外側距離緣石或路面邊緣不得逾40公
    分，道路交通安全規則第111 條第1 項第3 款、第112 條第
    1 項第1 款、第2 項固有明訂。惟消防車、警備車、救護車
    、工程救險車、外交部禮賓車、公用事業機構之工程車、垃
    圾車及傳遞郵件電報等車輛，於執行任務時，其臨時停車及
    停車地點得不受前2 條之限制，但公路主管機關、市區道路
    主管機關或警察機關另有特別規定者，應依其規定，道路交
    通安全規則第113 條亦訂有明文。次按道路交通管理處罰條
    例第85條第1 項規定「本條例之處罰，受舉發違反道路交通
    管理事件之受處罰人，認為受舉發之違規行為應歸責他人者
    ，應於舉發違反道路交通管理事件通知單應到案日期前，檢
    附相關證據及應歸責人相關證明文件，向處罰機關告知應歸
    責人，處罰機關應即另行通知應歸責人到案依法處理。
四、經查：
  (一)本案車號D7-1237 自小客車係為薛玉蘭所有，於99年10月19
    日被警逕行舉發「在禁止臨時停車處所停車」違規單（高市
    警交相字第BGA011515 號），嗣車主薛玉蘭依上開道路交通
    管理處罰條例第85條第1 項規定，申辦移轉歸責予駕駛人黃
    宗智，交通部公路總局高雄區監理所屏東監理站於99年12月
    20日以高監屏字第0990045790號函通知應歸責人黃宗智到案
    依法處理，合先敘明。
  (二)異議人駕駛車號D7-1237 號之自小客車，於99年10月19日15
    時17分許，停放於高雄市○○○路段之禁止臨時停車標線（
    紅線）處所之事實，既為異議人所不否認，則本件所應探究
    者，為：異議人所駕駛之車輛，得否視同道路交通安全規則
    第113 條第1 項前段所稱之「工程救險車」或「公用事業機
    構之工程車」，故停車地點不受同規則第111 、112 條臨時
    停車及停車地點之限制？茲析述如下：
    1.按伴隨福利國家理念之興起及政府職能之擴張，為有利於
      達成行政目的，行政機關本得引用私人完成行政任務，即
      行政機關得選擇與私人締結私法契約，由行政機關提供全
      部或部分之經費或硬體設施，而由私人履行契約約定之項
      目，提供原應由行政機關親自執行對人民提供服務之設施
      資產或業務，契約內並載明雙方權義關係及監督考核機制
      ；此時私人僅有執行上之獨立性，並非以自己名義獨立對
      外行使公權力，亦無法定職務權限，行政機關仍為最終決
      定者與責任承擔者，行政任務之國家屬性仍維持不變，故
      該私人於履行契約事務時，仍應視為行政機關手足之延伸
      。查士鴻營造股份有限公司（下稱士鴻公司）為高雄市政
      府都市發展局「高雄市區騎樓整平改善工程（試辦）（單
      價發包）」之承包商，異議人則為士鴻公司之臨時工，並
      擔任工地之臨時工一事，有前揭工程契約影本1 份（見本
      院卷第13至17頁）、士鴻營造股份有限公司雇用證書1紙
      （見本院卷第21頁）附卷可佐；而士鴻公司於99年8 月4
      日與高雄市政府都市發展局所訂立之契約書中就民間承攬
      該局工程所使用之作業車輛，並無特別規定所使用之車種
      為何，本案車號D7-1237 號自用小客車並未經公路監理機
      關登檢領照，且未於行車執照記明為「公用事業機構之工
      程車」，尚非屬道路交通安全規則第113 條之「公用事業
      機構之工程車」。又士鴻公司既與公共事業機構即高雄市
      政府都市發展局簽訂契約，受託承包施作高雄市區騎樓整
      平改善工程（試辦）（單價發包），並接受高雄市政府都
      市發展局之指揮監督，揆諸前揭說明，異議人於騎樓施工
      時所使用之車號D7-1237 號自用小客車，性質既非屬道路
      交通安全規則第113 條第1 項前段所稱之「公共事業機構
      之工程車」，其停車地點仍應受同條例第111 、112 條臨
      時停車及停車地點之限制。
    2.況且，縱如異議人所述，其使用之車號D7-1237 號自用小
      客車，性質屬道路交通安全規則第113 條第1 項前段所稱
      之「公共事業機構之工程車」，其停車地點不受同條例第
      111 、112 條臨時停車及停車地點之限制，惟依上開承攬
      契約規定，士鴻公司施工時有關工地之停車，仍需接受高
      雄市政府都市發展局之指揮監督，異議人於聲明異議狀內
      自陳其停車方式係依業主指示，放置交通錐，非因私人之
      便，故意違法等語。然經本院函詢高雄市政府都市發展局
      是否有如異議人所述其停車方式係接受高雄市政府都市發
      展局之指揮監督，經該局表示未曾發文同意士鴻營造股份
      有限公司於上開工程期間，施工人員對車輛，因施工需要
      ，於路邊無停車位可供停放時，可暫停放於施工區○○路
      邊，此有高雄市政府都市發展局10 0年6 月28日高市四維
      都發開字第1000021583號函在卷可稽（本院卷第26頁）。
      則異議人自陳其係受業主指示停放車輛等語，自無足採，
      故
      本件舉發違規之認定事實及適用法條，核無違誤。
五、綜上，異議人確有於前揭時、地在禁止臨時停車處所停車之
    情形。從而，原處分機關依道路交通管理處罰條例第56條第
    1 項第1 款、第85條第1 項之規定，裁處異議人罰鍰900 元
    （罰款已繳納），核無違誤。本件異議，為無理由，應予駁
    回。
六、據上論斷，依道路交通事件處理辦法第18條，裁定如主文。
中    華    民    國    100   年    7     月    4     日
                    交通法庭    法  官  簡光昌
以上正本證明與原本無異。
如不服本裁定應於收受送達後5日內向本院提出抗告書狀敘述抗
告之理由抗告於臺灣高等法院高雄分院。
中    華    民    國    100   年    7     月    4     日
                                書記官  姜宜泰